Minutes et répertoires du notaire Simon GIRAULT, 3 novembre 1744 - 10 février 1775 (étude III)
Archives nationales
- Minutes de Simon GIRAULT, septembre 1744 - 14 janvier 1775; MC/ET/III/905 - MC/ET/III/1069
  - Minutes. 1751, août - octobre, août - octobre 1751; MC/ET/III/948
    - Convention., 30 octobre 1751; MC/ET/III/948
      Nom, qualité: (Mme ou Mlle) Amidieux, Elisabeth.
  - Minutes. 1751, novembre - décembre, novembre - décembre 1751; MC/ET/III/949
    - Mariage., 2 novembre 1751; MC/ET/III/949
      Nom, qualité: (M.) Poisson, Hugues Jacques.
      Profession: officier de cuisine.
      Nom, qualité: (Mme ou Mlle) Salambier, Catherine Elisabeth.
    - Mariage., 3 novembre 1751; MC/ET/III/949
      Nom, qualité: (M.) Rollion, Louis.
      Profession: cordonnier (compagnon).
      Nom, qualité: (Mme ou Mlle) Bouvet, Jeanne.
    - Procuration., 4 novembre 1751; MC/ET/III/949
      Nom, qualité: (M.) Fournier, Francois Henri (bourgeois de chateau-thierry).
    - echange, rentes., 5 novembre 1751; MC/ET/III/949
      Nom, qualité: (M.) Segaux, Nicolas (bourgeois de Paris).
      Nom, qualité: (M.) Barey de Prefontaine, Ortaire (bourgeois de saint-lo).
      Nom, qualité: (M.) Philippes, Georges.
      échange
    - Procuration., 6 novembre 1751; MC/ET/III/949
      Nom, qualité: (Mme ou Mlle) Amidieux Duclos, Elisabeth.
    - Mariage., 7 novembre 1751; MC/ET/III/949
      Profession: orfevre (cpn).
      Nom, qualité: (Mme ou Mlle) Marcou, Marie Genevieve.
    - Affranchissement d'esclave., 7 novembre 1751; MC/ET/III/949
      Intervenant 1, indirect:
      Nom, qualité: (Mme ou Mlle) Marie Marthe.
      Nom, qualité: (M.) Pincourt.
      Profession: tonnelier.
      Domicile: Saint-Domingue
    - Succession, renonciation., 8 novembre 1751; MC/ET/III/949
      Nom, qualité: (Mme ou Mlle) Collart, Claude.
      Profession: commis au greffe du grand conseil
    - Succession, transaction., 9 novembre 1751; MC/ET/III/949
    - Inventaire après décès de Pierre Nicolas Gaudion., 10 novembre 1751; MC/ET/III/949
      Profession: conseiller d'Etat.
      inventaire après décès; Gaudion, Pierre Nicolas
    - Rente, transport., 10 novembre 1751; MC/ET/III/949
      Nom, qualité: (M.) Bru, Joseph Bruno.
      Domicile: Givet.
      Nom, qualité: (M.) Collard, Antoine Noel (bourgeois de Paris).
    - Rente, transport., 12 novembre 1751; MC/ET/III/949
      Nom, qualité: (Mme ou Mlle) Bronod, Marguerite Therese.
      Nom, qualité: (M.) Loir, Nicolas.
      Profession: contrôleur des gardes de corps
    - Compte., 14 novembre 1751; MC/ET/III/949
      Nom, qualité: (Mme ou Mlle) Levie, Marguerite.
      État civil: veuv.
      Nom, qualité: (M.) Delacour, Laurent.
      Domicile: Attainville
    - Depot de pieces., 15 novembre 1751; MC/ET/III/949
      Nom, qualité: (M.) Carbon, Jacques.
      Domicile: Laon, abbaye Saint-Martin
    - Rente, constitution., 17 novembre 1751; MC/ET/III/949
      Nom, qualité: (M.) Barre, Claude.
      Profession: mercier (marchand).
      Nom, qualité: (Mme ou Mlle) Barre, Genevieve.
      Nom, qualité: (M.) Monier, Jean Baptiste (borgeois de Paris).
      Profession: fourbisseur (marchand).
    - Obligation., 17 novembre 1751; MC/ET/III/949
      Nom, qualité: (M.) Deschisaux, Pierre.
      Profession: botaniste.
      Domicile: Martinique (la).
      Nom, qualité: (M.) Prunget, Andre.
    - Procuration., 18 novembre 1751; MC/ET/III/949
      Domicile: Mmartinique (la).
    - Foi et hommage., 19 novembre 1751; MC/ET/III/949
      Nom, qualité: (M.) Pothenot Des Boulais, Jean Baptiste.
      Profession: capitaine de cavalerie.
      Nom: (personne morale) Abbaye Notre-Dame de Pont-Aux-Dames
    - Rente, constitution., 20 novembre 1751; MC/ET/III/949
      Nom, qualité: (M.) Collard, Antoine Noel (bourgeis de Paris).
      Nom, qualité: (Mme ou Mlle) Boucher, Marie Catherine Francoise.
      Nom, qualité: (M.) Collard, Ignace (bourgeois de Paris)
    - Compte., 21 novembre 1751; MC/ET/III/949
      Nom, qualité: (Mme ou Mlle) Renoult, Marie Jeanne Marthe.
      Nom, qualité: (M.) La Courciere de, Jean Louis.
      État civil: suisse.
      Profession: officier.
      Domicile: Cap (le) (st-Domingue).
    - Rente sur le roi, reconstitution, postes emprunt 1746., 23 novembre 1751; MC/ET/III/949
      Nom, qualité: (M.) Cornabe, Vincent Theodore (bourgeois de vevey).
      Domicile: Vevey (suisse)
    - Vente, maison, terres., 23 novembre 1751; MC/ET/III/949
      Nom, qualité: (M.) Billon, Charles.
      Domicile: Clavierre-en-Berry, chateau.
      Nom, qualité: (M.) Jean, Charles.
      Profession: marchand de bois.
      Domicile: Faremoutiers (Seine-et-Marne).
      Nom, qualité: (Mme ou Mlle) Gaudin, Marie Anne.
    - Rente viagere sur le roi, constitution, emprunt 1751., 23 novembre 1751; MC/ET/III/949
      Nom, qualité: (M.) Leon, Louis (bourgeois de Paris)
    - Rente viagere sur le roi, constitution, emprunt 1751., 23 novembre 1751; MC/ET/III/949
      Nom, qualité: (Mme ou Mlle) Queudane, Jeanne.
    - Bail, privilege de barbier., 24 novembre 1751; MC/ET/III/949
      Nom, qualité: (M.) Dejoye, Blaise.
      Nom, qualité: (Mme ou Mlle) Berange, Barbe.
      Nom, qualité: (M.) Henry, Nicolas Francois.
    - Rente, transport., 24 novembre 1751; MC/ET/III/949
      Nom, qualité: (M.) Thuault, Francois Toussaint (bourgeois de Paris).
      Nom, qualité: (M.) Camus, Simon (bourgeois de Paris)
    - Rente, transport., 24 novembre 1751; MC/ET/III/949
      Nom, qualité: (M.) Dufour, Jean Baptiste (bourgeois de Paris)
    - Procuration., 24 novembre 1751; MC/ET/III/949
      Nom, qualité: (M.) Clerambault, Charles.
      Profession: serrurier.
      Domicile: Grande-Pinte-de-Bercy (la).
      Nom, qualité: (Mme ou Mlle) Fleury, Catherine.
      Nom, qualité: (M.) Clerambault, Jean.
    - Rente, constitution., 24 novembre 1751; MC/ET/III/949
      Nom, qualité: (M.) Boscheron, Jean (bourgeois de Paris)
    - Procuration, depot., 26 novembre 1751; MC/ET/III/949
      Nom: (personne morale) Abbaye Notre-Dame de Gomesfontaine.
    - Donation., 26 novembre 1751; MC/ET/III/949
      Nom, qualité: (M.) Lecocq, Charles (bourgeois de Paris).
      Nom, qualité: (M.) Lecocq, Jean Baptiste.
      Domicile: Bray-sur-Somme
    - Rente, constitution., 27 novembre 1751; MC/ET/III/949
      Nom, qualité: (Mme ou Mlle) Arboulin D', Anne.
      Nom, qualité: (M.) Fagnier de Monflambert, Francois (écuyer).
    - Succession, renonciation., 27 novembre 1751; MC/ET/III/949
      Profession: conseiller d'etat
    - Foi et hommage., 29 novembre 1751; MC/ET/III/949
      Nom: (personne morale) Abbaye Notre-Dame La Royale de Lys-Lez-Melun.
      Domicile: Lys-Lez-Melun (le)
    - Procuration, depot., 29 novembre 1751; MC/ET/III/949
      Nom, qualité: (M.) Leblanc, Marie Claude Francois (écuyer).
      Nom, qualité: (Mme ou Mlle) Tauxier, Marie Louise.
      Domicile: Caviere-en-Berry, chateau.
      Nom, qualité: (M.) Tauxier, Francois Nicolas.
    - Rente, constitution., 3 décembre 1751; MC/ET/III/949
      Nom, qualité: (Mme ou Mlle) Saint-Aurant de, Marie Francise.
      Nom, qualité: (M.) Leroy Dit Dumesnil, Philbert.
      Profession: cocher.
    - Rente viagere sur le roi, constitution, emprunt 1751., 3 décembre 1751; MC/ET/III/949
      Nom, qualité: (M.) Raffy de Bazoncurt, Francois Nicolas.
      Profession: maitre des eaux et forets (grand).
    - Rente viagere sur le roi, constitution, emprunt 1751., 3 décembre 1751; MC/ET/III/949
      Nom, qualité: (M.) Pergay, Francois (bourgeois de Paris)
    - Rente viagere sur le roi, constitution, emprunt 1751., 3 décembre 1751; MC/ET/III/949
    - Rente viagere sur le roi, constitution, emprunt 1751., 3 décembre 1751; MC/ET/III/949
      Nom, qualité: (M.) Guex, Albert.
      Domicile: Berne
    - Mariage., 5 décembre 1751; MC/ET/III/949
      Nom, qualité: (M.) Chavray, Claude Francois.
      Profession: perruquier garcon.
      Nom, qualité: (Mme ou Mlle) Pouillot, Suzanne.
    - Obligation., 9 décembre 1751; MC/ET/III/949
      Profession: gentilhomme de la vennerie.
      Nom, qualité: (M.) Deshayes, Jean Denis.
    - Bail à rente, maison, Nogentel, carrefour (le)., 12 décembre 1751; MC/ET/III/949
      Nom, qualité: (M.) Soyer, Pierre (bourgeois de Paris).
      Nom, qualité: (Mme ou Mlle) Bouresche, Antoinette.
      Nom, qualité: (M.) Ayot, Louis (bourgeois de nogentel).
      Nom, qualité: (Mme ou Mlle) Picquet, Jeanne Antoinette.
      Domicile: Nogentel.
    - Mariage., 14 décembre 1751; MC/ET/III/949
      Nom, qualité: (M.) Sager, Nicolas.
      Profession: magissier (marchand).
      Nom, qualité: (Mme ou Mlle) Bedien, Jeanne Laurence.
    - Rente viagere sur le roi, constitution, emprunt 1751., 14 décembre 1751; MC/ET/III/949
      Nom, qualité: (Mme ou Mlle) Harlou, Marie Louise Nicole.
      Nom, qualité: (M.) Camus, Jean Baptiste (bourgeois de Paris).
    - Rente viagere sur le roi, constitution, emprunt 1751., 14 décembre 1751; MC/ET/III/949
      Nom, qualité: (M.) Gens, Charles (bourgeois)
    - Rente viagere sur le roi, constitution, emprunt 1751., 14 décembre 1751; MC/ET/III/949
      Nom, qualité: (M.) Lorme de, Antoine Simon.
      Profession: clerc tonsure.
    - Rente viagere sur le roi, constitution, emprunt 1751., 14 décembre 1751; MC/ET/III/949
      Nom, qualité: (Mme ou Mlle) Boudevilain Desbardins, Marie Catherine.
    - Rente viagere sur le roi, constitution, emprunt 1751., 14 décembre 1751; MC/ET/III/949
      Nom, qualité: (Mme ou Mlle) Geslain, Francoise.
    - Rente viagere sur le roi, constitution, emprunt 1751., 14 décembre 1751; MC/ET/III/949
      Nom, qualité: (M.) Caseaux, Henri.
      Profession: officier d'echansonnerie du roi.
    - Rente viagere sur le roi, constitution, emprunt 1751., 14 décembre 1751; MC/ET/III/949
      Nom, qualité: (Mme ou Mlle) Bertaud, Marie Anne.
    - Rente viagere sur le roi, constitution, emprunt 1751., 14 décembre 1751; MC/ET/III/949
      Nom, qualité: (M.) Martine, Jacques (citoyen de geneve)
    - Rente viagere sur le roi, constitution, emprunt 1751., 14 décembre 1751; MC/ET/III/949
      Nom, qualité: (M.) Fischer, Gabriel (bourgeois de berne).
    - Rente viagere sur le roi, constitution, emprunt 1751., 14 décembre 1751; MC/ET/III/949
      Nom, qualité: (M.) Vincent, Augustin (bourgeois de Paris)
    - Rente viagere sur le roi, constitution, emprunt 1751., 14 décembre 1751; MC/ET/III/949
      Nom, qualité: (M.) Coquet Chappellet, Louis (bourgeois de Paris)
    - Rente viagere sur le roi, constitution, emprunt 1751., 14 décembre 1751; MC/ET/III/949
      Nom, qualité: (M.) Besancon, Louis (burgeois de Paris)
    - Succession, quittance., 15 décembre 1751; MC/ET/III/949
      Nom, qualité: (M.) Curat, Barthelemy.
      Profession: valet de pied de la reine
    - Rente, constitution., 15 décembre 1751; MC/ET/III/949
      Nom, qualité: (M.) Delaleu, Joseph (bourgeois de Paris).
      Nom, qualité: (Mme ou Mlle) Levesque, Marie Catherine.
      Nom, qualité: (M.) Vallat, Jean.
      Profession: orfevre (marchand).
    - Testament., 15 décembre 1751; MC/ET/III/949
      Nom, qualité: (Mme ou Mlle) Godefroy, Jacques (bourgeois de Paris).
    - Bail, boutique, Paris, rue Saint-Nicolas., 18 décembre 1751; MC/ET/III/949
      Nom, qualité: (M.) Moreau, Andre (bourgeois de Paris).
      Nom, qualité: (M.) Aubert, Charles.
      Profession: cordonnier de la reine.
    - Certificat, dépôt, vie., 20 décembre 1751; MC/ET/III/949
      Nom, qualité: (M.) Salla de, Pierre.
      Profession: capitaie de marine.
      Domicile: Haye (la)
    - Inventaire après décès de Marie Thérèse Ringard, épouse de Bertrand Demont., 20 décembre 1751; MC/ET/III/949
      Nom, qualité: (Mme ou Mlle) Ringard, Marie Thérèse.
      Nom, qualité: (M.) Demont, Bertrand.
      inventaire après décès; Ringard, Marie Thérèse; Demont, Bertrand
    - Succession, notoriete., 20 décembre 1751; MC/ET/III/949
      Nom, qualité: (M.) Raynal, Francois.
      Profession: receveur des fermes du roi.
      Domicile: Pointe (la) (angers)
    - Rente viagere sur le roi, constitution, emprunt 1751., 23 décembre 1751; MC/ET/III/949
      Nom, qualité: (M.) Maieras de, Jean (bourgeois de Paris)
    - Rente, constitution., 27 décembre 1751; MC/ET/III/949
      Nom, qualité: (M.) Lavril, Henri.
      Profession: blanchisseur de linge.
      Domicile: Sevres.
      Nom, qualité: (Mme ou Mlle) Marie, Marie Louise.
      Nom, qualité: (M.) Duhamel, Jacques.
      Domicile: Sevres
    - Bail à rente, maison, Combeault., 29 décembre 1751; MC/ET/III/949
      Nom, qualité: (M.) Doe de Combeault, Guillaume Jean Batiste.
      Nom, qualité: (M.) Bault, Jean Francois.
      Profession: manouvrier.
      Domicile: Combeault.
      Nom, qualité: (Mme ou Mlle) Questier, Marie Jeanne.
    - Inventaire après décès de Jacques Godefroy., 29 décembre 1751; MC/ET/III/949
      Nom, qualité: (M.) Godefroy, Jacques (bourgeois de Paris).
      inventaire après décès; Godefroy, Jacques
    - Inventaire après décès de Marie Draumont, veuve de François Poirot., 30 décembre 1751; MC/ET/III/949
      Nom, qualité: (Mme ou Mlle) Draumont, Marie.
      Domicile: Veuve.
      Nom, qualité: (M.) Poirot, François.
      Profession: rotisseur garcon.
      inventaire après décès; Draumont, Marie; Poirot, François
    - Rente, transport., 30 décembre 1751; MC/ET/III/949
      Nom, qualité: (M.) La Grandiere de Murce de, Francois (marquis de murce).
      Profession: marechal de camp.
      Nom, qualité: (M.) Lalonde de, Louis Marcellin Louis.
      Profession: contrôleur des gardes francaises.
    - Declaration., 31 décembre 1751; MC/ET/III/949
    - Bail, appartement, Paris, rue Sainte-Croix-de-la-Bretonnerie., 31 décembre 1751; MC/ET/III/949
      Nom, qualité: (Mme ou Mlle) Belles de Boistraict, Marie Benoite (dame de boistraict).
      Nom, qualité: (M.) Petit de Trousseau, Henri.
    - Rente, constitution., 31 décembre 1751; MC/ET/III/949
      Nom, qualité: (M.) Lottin, Jean.
      Profession: conservateur des saisies du tresor royal.
    - Bail, appartement, Paris, rue Sainte-Croix-de-la-Bretonnerie., 31 décembre 1751; MC/ET/III/949
      Nom, qualité: (M.) Pillon, Claude Gabriel.
      Profession: procureur general au onseil des dombes.
  - Minutes. 1752, janvier - 1752, février, janvier 1752 - février 1752; MC/ET/III/950
  - Minutes. 1752, mars - 1752, mai, mars 1752 - mai 1752; MC/ET/III/951
  - Minutes. 1752, juin - 1752, août, juin 1752 - août 1752; MC/ET/III/952
  - Minutes. 1752, septembre - 1752, décembre, septembre 1752 - décembre 1752; MC/ET/III/953
  - Minutes. 1753, janvier - 1753, mars, janvier 1753 - mars 1753; MC/ET/III/954
    - Dépôt de testament en date du 11 février 1751 par Jean-Baptiste Durand, musicien., 12 janvier 1753; MC/ET/III/954
      dépôt de pièces; Durand, Jean-Baptiste; musicien
    - Inventaire après décès de Jean-Baptiste Durand, maître de musique, demeurant rue Brise-Miche: livres de musique, bijoux, tableaux, vaisselle d’argent, maison à Gentilly., 23 janvier 1753; MC/ET/III/954
      musicien; Durand, Jean-Baptiste; inventaire après décès; Brisemiche (rue); Gentilly (ancienne commune)
    - Dépôt de pièces concernant des opérations de la pierre en chirurgie., 19 mars 1753; MC/ET/III/954
  - Minutes. 1753, avril - 1753, juin, avril 1753 - juin 1753; MC/ET/III/955
  - Minutes. 1753, juillet - 1753, septembre, juillet 1753 - septembre 1753; MC/ET/III/956
  - Minutes. 1753, octobre - 1753, décembre, octobre 1753 - décembre 1753; MC/ET/III/957
    - Contrat de mariage entre Jean-François Papavoine, musicien à Rouen, fils de défunt Jean-Baptiste Papavoine, maître à danser à Rouen, et de Marie Anne Beaucourt, et Elisabeth Louise Pellecier, fille de Claude Pellecier, commis de la marine., 6 novembre 1753; MC/ET/III/957
      musicien; contrat de mariage; Papavoine, Jean François; Papavoine, Jean-Baptiste; Beaucourt, Marianne; Pellecier, Elisabeth Louise; Pellecier, Claude; danseur; commis d'administration (Ancien Régime); Rouen (Seine-Maritime, arrondissement)
  - Minutes. 1754, janvier - 1754, février, janvier 1754 - février 1754; MC/ET/III/958
  - Minutes. 1754, mars - 1754, juin, mars 1754 - juin 1754; MC/ET/III/959
  - Minutes. 1754, juillet - 1754, septembre, juillet 1754 - septembre 1754; MC/ET/III/960
  - Minutes. 1754, octobre - 1754, décembre, octobre 1754 - décembre 1754; MC/ET/III/961
  - Minutes. 1755, janvier - 1755, mars, janvier 1755 - mars 1755; MC/ET/III/962
    Attention: acte(s) coté(s) en Réserve
    - Inventaire après décès de Charles de Secondat, chevalier, baron de la Brède et de Montesquieu., 5 mars 1755; MC/RS//547
      P.J.: Deux procurations pour assister à la reconnaissance et à la levée des scellés.
      Cote originelle du document:
      MC/ET/III/962
      Informations concernant le classement et la cotation du document:
      Acte coté en Réserve.
      Catalogue de la Réserve du Minutier central, 1984-1988 (dactylogramme entièrement dématérialisé; voir contexte dans le Plan d’orientation général - Notaires de Paris, guides thématiques du Minutier).
      ou
      Histoire littéraire XVIIIe siècle (227 actes), par Claire Béchu, Xenia Pamfilova, v.1970-v.1990 (fichier papier entièrement dématérialisé; voir contexte dans le Plan d’orientation général - Notaires de Paris, guides thématiques du Minutier).
      Date de création de la notice: 2002
      inventaire après décès; Montesquieu, Charles Louis de Secondat (1689-1755, baron de La Brède et de); écrivain; chercheur
    - Dépôt du testament olographe daté du 26 novembre 1750, de Charles de Secondat, chevalier, baron de la Brède et de Montesqieu., 8 mars 1755; MC/RS//548
      testament; Montesquieu, Charles Louis de Secondat (1689-1755, baron de La Brède et de); écrivain; chercheur
  - Minutes. 1755, avril - 1755, mai, avril 1755 - mai 1755; MC/ET/III/963
  - Minutes. 1755, juin - 1755, août, juin 1755 - août 1755; MC/ET/III/964
  - Minutes. 1755, septembre - 1755, décembre, septembre 1755 - décembre 1755; MC/ET/III/965
    - Arrêté de compte de l’exécution testamentaire de Jean-Baptiste Durand, maître de musique., 3 septembre 1755; MC/ET/III/965
      arrêté; compte d'exécution testamentaire; Durand, Jean-Baptiste; musicien
    - CAILLETEAU de LASSURANCE (Jean) architecte ordinaire du Roi, contrôleur des bâtiments du Roi à Marly § Inventaire après décès de .. à la requête de Pierre-Philippe CAILLETEAU de LASSURANCE, contrôleur des bâtiments du Roi à Saint-Germain en Laye, son frère., 15 septembre 1755; MC/ET/III/965
      inventaire; Cailleteau de Lassurance, Jean
    - CAILLETEAU de LASSURANCE (Jean) architecte ordinaire du Roi, contrôleur des bâtiments du Roi à Marly. § Inventaire après décès de .., à la requête de Pierre Philippe Cailleteau de Lassurance, contrôleur des bâtiments du Roi sr Germain-en-Laye, son frère., 15 septembre 1755; MC/ET/III/965
  - Minutes. 1756, janvier - 1756, avril, janvier 1756 - avril 1756; MC/ET/III/966
    - CAILLETEAU de LASSURANCE (Jean) architecte ordinaire du Roi, contrôleur des bâtiments du Roi à Marly. § Partage de la succession de .., 5 janvier 1756; MC/ET/III/966
      partage; Cailleteau de Lassurance, Jean
  - Minutes. 1756, mai - 1756, juin, mai 1756 - juin 1756; MC/ET/III/967
  - Minutes. 1756, juillet - 1756, août, juillet 1756 - août 1756; MC/ET/III/968
  - Minutes. 1756, septembre - 1756, octobre, septembre 1756 - octobre 1756; MC/ET/III/969
  - Minutes. 1756, novembre - 1756, décembre, novembre 1756 - décembre 1756; MC/ET/III/970
  - Minutes. 1757, janvier - 1757, avril, janvier 1757 - avril 1757; MC/ET/III/971
  - Minutes. 1757, mai - 1757, août, mai 1757 - août 1757; MC/ET/III/972
  - Minutes. 1757, septembre - 1757, décembre, septembre 1757 - décembre 1757; MC/ET/III/973/A
    Ancienne(s) cote(s):
    ET/III/973
  - Minutes. 1758, janvier - 1758, mars, janvier 1758 - mars 1758; MC/ET/III/973/B
    ET/III/973 bis
  - Minutes. 1758, avril - 1758, juin, avril 1758 - juin 1758; MC/ET/III/974
  - Minutes. 1758, juillet - 1758, septembre, juillet 1758 - septembre 1758; MC/ET/III/975
  - Minutes. 1758, octobre - 1758, décembre, octobre 1758 - décembre 1758; MC/ET/III/976
  - Minutes. 1759, janvier - 1759, février, janvier 1759 - février 1759; MC/ET/III/977
  - Minutes. 1759, mars - 1759, mai, mars 1759 - mai 1759; MC/ET/III/978
  - Minutes. 1759, juin - 1759, août, juin 1759 - août 1759; MC/ET/III/979
  - Minutes. 1759, septembre - 1759, octobre, septembre 1759 - octobre 1759; MC/ET/III/980
  - Minutes. 1759, novembre - 1759, décembre, novembre 1759 - décembre 1759; MC/ET/III/981
  - Minutes. 1760, janvier - 1760, avril, janvier 1760 - avril 1760; MC/ET/III/982
  - Minutes. 1760, mai - 1760, juillet, mai 1760 - juillet 1760; MC/ET/III/983
  - Minutes. 1760, août - 1760, décembre, août 1760 - décembre 1760; MC/ET/III/984
  - Minutes. 1761, janvier - mars, janvier - mars 1761; MC/ET/III/985
    Toutes les minutes de cet article ont été analysées une à une (ARNO 1761).
    - Rente, constitution., 1er janvier 1761; MC/ET/III/985
      Nom, qualité: (M.) Marchant, Philippe Francois.
      Profession: argentier des écuries de la reine, Paris.
      Nom, qualité: (Mme ou Mlle) Marechal, Therese Louise.
      Nom, qualité: (Mme ou Mlle) Chambel, Denise Therese.
      Nom, qualité: (M.) Delaleu, Etienne Vincent.
      Profession: secrétaire du roi, Paris
      Base Arno 1761 (base de données migrée: voir contexte dans le Plan d’orientation général - Notaires de Paris, guides thématiques du Minutier).
    - Rente, rétrocession., 1er janvier 1761; MC/ET/III/985
      Nom, qualité: (M.) Delaleu, Jean Etienne.
      Profession: secrétaire du roi, Paris.
    - Obligation., 6 janvier 1761; MC/ET/III/985
      Nom, qualité: (M.) Grand Jean, Benoit.
      Profession: boulanger (maître), Paris.
      Nom, qualité: (Mme ou Mlle) Desmazeau, Marie Joseph.
      Nom, qualité: (M.) Colmet L'Epinay, Francois.
      Profession: marchand de grains, Paris
    - Mainlevée., 7 janvier 1761; MC/ET/III/985
      Nom, qualité: (M.) Doe de Combeault, Guillaume Jean Baptiste.
      Profession: conseiller au grand conseil, Paris.
      Nom, qualité: (M.) Valdner
      mainlevée
    - Quittance., 7 janvier 1761; MC/ET/III/985
      Nom, qualité: (M.) Lecaron, Jean.
      Profession: orfevre joaillier (marchand), Paris.
      Profession: marchand, Paris
    - Succession, compte, succession, quittance., 7 janvier 1761; MC/ET/III/985
      Nom, qualité: (Mme ou Mlle) Henry, Therese.
      Profession: mercier (marchand), Paris.
      Nom, qualité: (M.) Ormancey, Nicolas.
      compte; quittance
    - Succession, partage., 7 janvier 1761; MC/ET/III/985
      Relations: épouse de l'intervenant 2, veuve de l'intervenant 3.
    - Mariage., 8 janvier 1761; MC/ET/III/985
      Nom, qualité: (M.) Drouart, Nicolas.
      Profession: mercier (garcon), Paris.
      Nom, qualité: (Mme ou Mlle) Muguet, Francoise Marie.
      Profession: Paris
    - Succession, dépôt de pièces., 8 janvier 1761; MC/ET/III/985
      Nom, qualité: (Mme ou Mlle) Neilz, Marie.
      Nom, qualité: (M.) Fredureau de Villedrouin, Philippe.
      Profession: officier du prince de conde
    - Convention, messageries., 13 janvier 1761; MC/ET/III/985
      Nom, qualité: (M.) Poisalolle de Nanteuil, Germain Edme.
      Profession: fermier de messageries, Paris.
      Nom, qualité: (M.) Kamper Dit Cambert, Jean Francois.
      Profession: directeur, caissier du bureau de la messagerie (ci-devant), Paris
    - Inventaire après décès., 14 janvier 1761; MC/ET/III/985
      Nom, qualité: (Mme ou Mlle) Mahuet, Marie Louise Madeleine.
      Nom, qualité: (M.) Genty, Jean Denis (bourgeois, Paris), Paris
    - Procuration générale, dépôt., 15 janvier 1761; MC/ET/III/985
      Nom, qualité: (Mme ou Mlle) Pottier, Marie.
      Profession: Fontainebleau (Seine-et-Marne).
      Nom, qualité: (M.) Moreau, Andre (bourgeois, Paris), Paris
    - Transaction., 15 janvier 1761; MC/ET/III/985